臺灣基隆地方法院刑事判決　　　　　　　　　　　　　九十一年度易字第一○八號
　　公　訴　人　臺灣基隆地方法院檢察署檢察官
　　被　　　告　甲○○
右列被告因竊盜案件，經檢察官提起公訴（九十一年度偵字第八八五號）及聲請併案
審理（九十一年度第二五五八號），本院判決如左：
    主  文
甲○○連續竊盜，累犯，處有期徒刑伍月，如易科罰金以參佰元折算壹日。
扣案之鑰匙壹支沒收。
    事  實
一、甲○○前因竊盜、違反麻醉藥品管理條例案件，經臺灣基隆地方法院於民國八十
    六年十二月三十一日、八十七年四月八日各判處有期徒刑六月、七月確定，經臺
    灣基隆地方法院定應執行刑為有期徒刑一年後，於八十七年十一月二十二日縮短
刑期執行完畢，再因竊盜、違反毒品危害防制條例案件經臺灣臺北地方法院、臺
    灣基隆地方法院於八十九年三月六日、十六日分別判處有期徒刑七月、六月確定
    ，後經臺灣基隆地方法院定應執行刑為有期徒刑一年，於九十年六月十六日縮短
    刑期執行完畢，仍不知悔改，竟意圖為自己不法之所有，基於竊盜之概括犯意，
    於九十一年二月十七日晚上八時許，在基隆市○○區○○路十巷六號十方大覺寺
    前，見ＰＯＢ─０六六號機車之鑰匙未取下有機可趁（起訴書誤載為以自備之機
    車鑰匙竊取），徒手竊取乙○○所有停放該處之車號ＰＯＢ－０六六號重型機車
    ，得手後供己代步之用，迄九十一年二月二十八日凌晨一時三十分許，為警在台
    北縣金山鄉西勢湖二號前查獲，始知悉上情，並起獲該機車及鑰匙一支（已發還
    被害人乙○○）。甲○○又基於同前之概括犯意，於九十一年七月六日晚上下午
    六、七時許，在基隆市○○區○○路一一三巷十二號前，以其所有之鑰匙一支竊
    取丙○○所有之ＱＺＴ－四八八號輕型機車，得手後供己代步之用，嗣於九十一
    年七月七日二十一時三十分許，在基隆市○○街八十四巷口，甲○○持上開鑰匙
    正在開啟該ＱＺＴ－四八八號輕型機車時，為警當場查獲，並起獲上開機車（已
    發還被害人丙○○），且扣得甲○○所有作案用之鑰匙一支。
二、案經台北縣政府警察局金山分局移送臺灣基隆地方法院檢察官偵查起訴。又經基
    隆市警察局第一分局報告臺灣基隆地方法院檢察署檢察官聲請併案審理。
    理  由
一、右揭竊盜ＰＯＢ─０六六號機車之事實，業據被告甲○○於警訊、偵訊及本院審
    理時坦承不諱，並據被害人乙○○指述歷歷，且有贓證物認領保管單、車籍作業
    系統查詢認可資料各一份在卷可稽，又訊據被告矢口否認有竊盜ＱＺＴ－四八八
    號機車之犯行，辯稱：其係向車主之父親借車，其沒有偷該機車云云，然查右揭
    竊盜ＱＺＴ－四八八號機車之事實，業據被告甲○○於警訊、偵訊時供承不諱，
    復據被害人丙○○指訴綦詳，亦有贓物認領保管收據、車輛竊盜車牌失竊資料個
    別查詢報表各一份附卷可考，又有鑰匙一支扣案為證，參以證人謝瑞寶即被害人
    丙○○之父親於警訊時指證並未將上開機車借予被告乙節，且觀被告若係向證人
    謝瑞寶借車，應係向證人謝瑞寶拿取該機車鑰匙方符常情，豈有以被告所有之鑰
    匙一支開啟之理，況被告於警訊及偵訊時均供稱係其竊取上開機車等語，是被告
    所辯顯係事後卸責之詞，不足採信，本件事證明確，被告竊盜犯行至堪認定，應
    依法論科。
二、核被告所為，係涉犯刑法第三百二十條第一項之竊盜罪，其先後二次竊盜犯行，
    時間緊接、所犯構成要件相同，顯係基於概括犯意反覆為之，為連續犯，應論以
    一竊盜罪，並依法加重其刑，又起訴書就被告竊盜ＱＺＴ－四八八號機車之事實
    漏未記載，惟此部分與起訴部分有連續犯裁判上一罪之關係，為起訴效力所及，
    本院得併予審理，在此敘明。又查被告前因竊盜、違反麻醉藥品管理條例案件，
    經臺灣基隆地方法院於八十六年十二月三十一日、八十七年四月八日各判處有期
    徒刑六月、七月確定，經臺灣基隆地方法院定應執行刑為有期徒刑一年後，於八
    十七年十一月二十二日縮短刑期執行完畢，再因竊盜、違反毒品危害防制條例案
    件經臺灣臺北地方法院、臺灣基隆地方法院於八十九年三月六日、十六日分別判
    處有期徒刑七月、六月確定，後經臺灣基隆地方法院定應執行刑為有期徒刑一年
    ，於九十年六月十六日縮短刑期執行完畢，有臺灣基隆地方法院檢察署刑案資料
    查註紀錄表、臺灣高等法院被告全國前案紀錄表及本院辦理刑案電話查詢登記表
    在卷可考，其於五年以內再犯本件有期徒刑以上之罪，為累犯，應依刑法第四十
    七條規定遞加重其刑。爰審酌被告之品行，犯罪之動機、目的、手段、行竊二次
    、共竊得機車二輛、所生之危害及犯罪後之態度等一切情狀，量處如主文所示之
    刑，並諭知易科罰金之折算標準，以資懲戒。
三、至扣案之鑰匙一支，為被告所有供犯罪所用之物，業據被告供明在卷，應依刑法
    第三十八條第一項第二款之規定宣告沒收。
據上論斷，應依刑事訴訟法第二百九十九條第一項前段，刑法第五十六條、第三百二
十條第一項、第四十七條、第四十一條第一項前段、第三十八條第一項第二款，罰金
罰鍰提高標準條例第一條前段、第二條，判決如主文。
本案經檢察官熊南彰到庭執行職務。
中　　　華　　　民　　　國　　九十一　　年　　　八　　　月　　 二十 　　日
                                　　臺灣基隆地方法院刑事第二庭
                                    　　法　官　鄭　景　文
右正本證明與原本無異。
對於本件判決如有不服，應於收受送達後十日內，向本院提出上訴書狀，上訴於臺灣
高等法院，並按他造當事人之人數附具繕本。
                  　　書記官　施　鴻　均
中　　　華　　　民　　　國　　九十一　　年　　　八　　　月　　 二十 　　日
附論罪科刑依據之法條：
刑法第三百二十條第一項：
意圖為自己或第三人不法之所有，而竊取他人之動產者，為竊盜罪，處五年以下有期
徒刑、拘役或五百元以下罰金。
